臺灣高雄地方法院民事裁定              100年度抗字第209號
抗  告  人  林享欽
相  對  人  邱森曙
上列當事人間聲請本票准許強制執行裁定事件，抗告人對於民國
100 年8 月3 日本院100 年度司票字第2501號民事裁定，提起抗
告，本院裁定如下：
    主  文
抗告駁回。
抗告程序費用新臺幣壹仟元由抗告人負擔。
    理  由
一、按執票人向本票發票人行使追索權時，得聲請法院裁定後強
    制執行，票據法第123 條定有明文。又本票執票人依上開法
    條之規定，聲請法院裁定及抗告法院之裁定，僅依非訟案件
    程序，以審查強制執行許可與否，並無確定實體上法律關係
    存否之效力，如發票人就票據債務之存否有爭執時，應由發
    票人提起確認之訴，以資解決，最高法院著有57年台抗字第
    76號判例要旨足資參照。
二、查本件相對人主張其執有抗告人與第三人劉瑩生（原裁定誤
    繕為劉榮生）為共同發票人，所簽發發票日期為民國95年11
    月12日，票面金額新台幣（下同）200 萬元，到期日為97年
    8 月5 日之本票1 紙，並免除作成拒絕證書，於屆期後為付
    款之提示，竟不獲兌現，爰依票據法第123 條規定聲請裁定
    許可強制執行等情，業據提出與其所述相符之本票1 紙為證
    ，且經本院依形式上審核系爭本票應記載事項均記載齊備，
    並無票據無效情形存在，抗告人既為共同發票人，自應負發
    票人責任，故原裁定依據相對人所提出本票為形式上判斷，
    據以准許強制執行，並無違誤。抗告人抗告意旨雖以：伊與
    相對人間並無債務關係存在，係替劉瑩生送交本票予相對人
    時，因不諳法律，誤聽相對人之指示簽名於本票上等語，縱
    然屬實，惟此係實體上之爭執，應由抗告人另行提起訴訟，
    以資解決，本件非訟程序不得加以審究，仍應為許可強制執
    行之裁定。從而，原審裁定准予強制執行，核無不合，抗告
    人猶執前詞，指摘原裁定不當，為無理由，應予駁回。
三、又按非訟事件，依法應由關係人負擔費用者，法院裁定命關
    係人負擔時，應一併確定其數額；非訟事件程序費用之負擔
    ，有相對人者，準用民事訴訟法有關訴訟費用之規定，非訟
    事件法第24條第1 項及第21條第2 項定有明文。本件抗告業
    經駁回在案，依上開法條規定，本院應予確定訴訟費用額。
    茲因抗告人提起本件抗告，除繳納抗告費1,000 元外，未有
    其餘訴訟費用之支出。是以，本件應由抗告人負擔之訴訟費
    用額確定為1,000 元。
四、據上論結，本件抗告為無理由，依非訟事件法第46條、第21
    條第2 項、第24條第1 項，民事訴訟法第495 條之1 第1 項
    、第449 條第1 項、第95條、第78條，裁定如主文。
中    華    民    國   100    年    9     月    14    日
                    民事第四庭審判長法  官  劉定安
                                    法  官  林岳葳
                                    法  官  李俊霖
以上正本係照原本製成。
如不服本裁定應於送達後10日內向本院提出再抗告狀（並按他造
當事人之人數附繕本），並繳納再抗告費新臺幣1,000 元。
再為抗告僅得以適用法規顯有錯誤為理由，並應委任律師為代理
人。
中    華    民    國   100    年    9     月    15    日
                                    書記官  邱上一
附註：
抗告人之配偶、三親等內之血親、二親等內之姻親，或抗告人為
法人、中央或地方機關時，其所屬專任人員具有律師資格並經法
院認適當者，亦得為第三審代理人。
抗告人或其法定代理人具有律師資格者及前項情形，應於提出抗
告或委任時釋明之。